臺灣嘉義地方法院刑事判決
110年度交訴字第75號
公  訴  人  臺灣嘉義地方檢察署檢察官
被      告  李瑞雄


選任辯護人  林春發律師
上列被告因過失致死案件，經檢察官提起公訴（110 年度偵字第
5129、6226號），本院改依簡式審判程序，判決如下：
    主    文
李瑞雄犯過失致人於死罪，處有期徒刑陸月，如易科罰金，以新
臺幣壹仟元折算壹日。緩刑貳年。
    犯罪事實
一、李瑞雄考領有普通小型車駕駛執照，於民國110 年5 月4 日
　　7 時52分許，駕駛車牌號碼000-0000之自用小客車，沿嘉義
　　縣台19線南往北方向行駛，行經嘉義縣○00○○○00○○路
　　設○○○○○號誌之交岔路口處（即台19線86.7公里），本
　　應注意行車速度，依速限標誌或標線之規定，不得超速行駛
　　，汽車行駛至交岔路口，應遵守燈光號誌之指示，車輛面對
　　圓形紅燈表示禁止通行，不得超越停止線或進入路口，而依
　　當時天候晴、日間自然光、柏油路面乾燥、無缺陷、無障礙
　　物、視距良好，客觀上並無不能注意之情事，竟疏未注意及
　　此，貿然闖紅燈快速直行駛入通過路口，適莊曜守騎乘車牌
　　號碼000-0000之普通重型機車，沿嘉義縣台19線北往南亦至
　　該交岔路口，疏未依兩段方式左轉，逕在該路口停等後開始
　　左轉往東方向，因雙方有前揭疏失均避煞不及，莊曜守騎乘
　　機車前車頭與李瑞雄所駕駛汽車左側車身發生碰撞，莊曜守
　　因此人車倒地，並受有外傷性顱內出血合併腦幹出血，經送
　　醫救治後，仍於同年月7 日17時33分許，因創傷性休克死亡
　　。李瑞雄於駕車發生事故後，對於有偵查犯罪權限之公務員
　　尚未發覺犯罪前，主動向到場處理之嘉義縣警察局朴子分局
　　交通事故處理小組警員凃韋任當場承認其為肇事者，自首而
　　接受裁判。
二、案經莊曜守之母柯淑雅訴請臺灣嘉義地方檢察署檢察官偵查
　　起訴。
    理    由
一、本件被告所犯係死刑、無期徒刑、最輕本刑為3 年以上有期
　　徒刑以外之罪，其於準備程序就前揭被訴事實為有罪之陳述
　　，經受命法官告知簡式審判程序之旨，並聽取被告、辯護人
　　及公訴人之意見後，本院認無不得或不宜改依簡式審判程序
　　進行之情形，爰依刑事訴訟法第273 條之1 第1 項規定，裁
　　定本件由受命法官獨任進行簡式審判程序，合先敘明。
二、認定犯罪事實所憑證據及理由：
  ㈠上揭犯罪事實，業據被告於警、偵及審理時均坦承過失犯行
　　不諱，且經被害人之父莊建明、告訴人柯淑雅陳述在卷，及
　　有卷附長庚醫療財團法人嘉義長庚紀念醫院之診斷證明書（
　　莊曜守）、嘉義縣警察局朴子分局道路交通事故現場圖、道
　　路交通事故調查報告表㈠㈡、道路交通事故照片黏貼紀錄表
　　、公路監理閘門－證號查詢機（汽）車駕駛人資料、車號查
　　詢機（汽）車車籍（車號000-0000、BHT-3687）、相驗屍體
　　證明書暨檢驗報告書（含照片）等可稽（見相卷第15頁、第
　　16-18 頁、第19-29 頁、第33-34 頁、第36-37 頁、第45-
　　67頁；監視器與行車紀錄器光碟在相卷證物袋內）。故足認
    被告之自白與事實相符，堪予認定。
  ㈡又按行車速度，依速限標誌或標線之規定；汽車行駛至交岔
　　路口，其行進、轉彎，應遵守燈光號誌，道路交通安全規則
　　第93條第1 項、第102 條第1 項第1 款分別定有明文。被告
　　既考領有合法駕駛執照（見相卷第36頁），對於前開規定自
　　屬明知，並應予遵守。依前揭道路交通事故調查報告表㈠、
　　現場照片所示，本件交通事故發生當時天候晴、日間自然光
　　、柏油路面乾燥、無缺陷、無障礙物、視距良好等客觀情形
　　，及被告於事故發生後經警檢測其酒精濃度為0mg/l ，有道
　　路交通事故當事人酒精測定紀錄表1 紙在卷可考（見相卷第
　　31頁），其為警詢問時可清楚明確陳述其行車路線、事發狀
　　況，依其智識能力及當時意識清楚情形均無不能注意之情事
　　；抑且，交通部公路總局嘉義區監理所嘉雲區車輛行車事故
　　鑑定會之意見亦認其駕車行經行車管制號誌交岔路口，未依
　　號誌指示（闖紅燈）且超速行駛不當，為肇事主因（參院卷
　　第20-22 頁嘉雲區0000000 案鑑定意見書）。而縱被害人雖
　　未依兩段方式左轉不當，為肇事次因，尚不能因此解免被告
　　應負之過失責任，一併敘明。本件被告上述駕車過失行為與
　　被害人之死亡結果間確具有相當因果關係，事證明確，洵堪
　　認定，應依法論科。
三、論罪科刑：
  ㈠核被告所為，係犯刑法第276 條之過失致死罪。
  ㈡本件車禍發生後，報案人或勤指中心轉來資料未報明肇事人
    姓名，嘉義縣警察局朴子分局交通事故處理小組警員凃韋任
　　前往現場處理時，並不知肇事者為何人，被告在場主動向其
　　坦承為肇事駕駛人乙情，此有嘉義縣警察局朴子分局交通分
　　隊道路交通事故肇事人自首情形紀錄表1 紙附卷可參（見相
　　卷第32頁），故在有偵查權限之警員到現場處理前，警員既
　　不知犯罪人為何人，仍屬未發覺之罪，而被告對於該未發覺
　　之罪主動坦承其係行為人，且到庭表明願受裁判，爰依刑法
　　第62條前段規定減輕其刑。　　　　
  ㈢爰審酌被告係合法考領駕照之駕駛人，其駕車行經路口超速
　　闖紅燈不慎撞及騎乘機車之被害人致死，實屬非是，惟過失
　　究非如故意行為惡性重大，雙方各為肇事主、次因，又考量
　　被告犯後坦認己過，除強制險給付外，另與被害人家屬達成
　　調解並全數履行完畢（見院卷第65-66 頁調解筆錄、第97頁
　　本院公務電話紀錄表），綜合被害人家屬之傷痛與意見表示
　　、事故發生時路況車況及前述情節，暨被告個人智識程度、
　　經濟與生活狀況（參個人戶籍資料查詢結果、院卷第93頁之
　　審理筆錄所載）等一切情狀，量處如主文所示之刑，併諭知
　　易科罰金之折算標準。 
　㈣末查，被告未曾受有期徒刑以上刑之宣告，有臺灣高等法院
　　被告前案紀錄表附卷可考，其因失慮致罹刑章，犯後已坦承
    犯行，表示悔悟之意，除強制險已給付外，復與被害人家屬
　　成立調解，均如前述，本院綜合前開情形，認被告經此偵、
　　審程序後，應知警惕，當無再犯之虞，並可藉違反緩刑規定
　　將受刑罰執行之心理強制作用，謀求被告自發性之謹慎行事
　　，暨參諸刑罰之目的固有處罰行為人之意義，惟依現今通行
　　之概念係重在教育，而非重在懲罰，在刑罰制裁之實現上，
　　宜採取多元而有彈性之因應方式，故對於初犯，惡性未深，
　　天良未泯者，若因觸法即置諸刑獄自非刑罰之旨，是本院經
　　斟酌再三，基於國家、社會人力資源之有效運用，認所宣告
　　之刑以暫不執行為適當，爰依刑法第74條第1 項第1 款規定
　　，併予宣告緩刑2 年，以勵自新。 
據上論斷，應依刑事訴訟法第273 條之1 第1 項、第299 條第1
項前段，刑法第276 條、第62條前段、第41條第1 項前段、第74
條第1 項第1 款，刑法施行法第1 條之1 第1 項，判決如主文。
本案經檢察官李鵬程偵查起訴，由檢察官陳則銘到庭實行公訴。
中　　華　　民　　國　　111 　年　　1 　　月　　26　　日
                  刑事第二庭      法  官  王品惠
以上正本證明與原本無異。
如不服本判決應於收受送達後20日內向本院提出上訴書狀，並應
敘述具體理由；如未敘述上訴理由者，應於上訴期間屆滿後20日
內向本院補提理由書（均須按他造當事人之人數附繕本）「切勿
逕送上級法院」。
告訴人或被害人對於判決如有不服具備理由請求檢察官上訴者，
其上訴期間之計算係以檢察官收受判決正本之日期為準。
中　　華　　民　　國　　111 　年　　1 　　月　　26　　日
                                  書記官  黃亭嘉
附錄本案所犯法條：
中華民國刑法第276 條（過失致死罪）
因過失致人於死者，處5 年以下有期徒刑、拘役或50萬元以下罰
金。